---
title: "Longitudinal Statistical Analysis (Anonymized)"
author: ""
output:
  html_document:
    toc: yes
    toc_float: yes
    number_sections: no
    toc_depth: 3
---

```{r setup, include=FALSE}
knitr::opts_chunk$set(fig.align="center",fig.pos = "H", out.extra = "",message = FALSE,warning=F,comment = "",tidy.opts=list(width.cutoff=60),tidy=TRUE,echo = F,cache = F)

library(Hmisc)
library(gdata)
library(kableExtra)
library(compareGroups)
library(ggpubr)
library(gam)
library(tinytex)
library(geometry)
library(formatR)
library(ggplot2)
library(nortest)
library(car)
library(gridExtra)
library(ggfortify)
library(reshape)
library(broom)
library(faraway)
library(tidyverse)
library(pwr)
library(naniar)
library(jtools)
library(ggpubr)
library(agricolae)
library(olsrr)
library(lmtest)
library(ggeffects)
library(DHARMa)
library(parameters)
library(huxtable)
library(ggsci)
library(ggprism)
library(patchwork)
library(rstatix)
library(ggrepel)

#Especificos para analisis long
library(nlmeU)
library(lattice)
library(nlme)
library(emmeans)
library(rcompanion)
library(pgirmess)
```


```{r}
rm(list=ls())
data=read.csv('data.csv')
```

```{r,results='hide'}
str(data)
```



```{r, results='hide'}
#### MAKING DATA  ####


data$FAMEsc_total_3m<-data$fame_sc_seg___1+data$fame_sc_seg___2+data$fame_sc_seg___3+data$fame_sc_seg___4+data$fame_sc_seg___5+
  data$fame_sc_seg___6+data$fame_sc_seg___7+data$fame_sc_seg___8

data$numero_brotes_seg <- ifelse(data$brote_seg == 0, 0, data$numero_brotes_seg)

data$dosis_cortis<-as.numeric(data$dosis_cortis)
data$sledas<-as.numeric(data$sledas)
data$numero_brotes<-as.numeric(data$numero_brotes)
data$numero_fame_sc_previos<-as.numeric(data$numero_fame_sc_previos)


respuestas<-c("respuesta_criterio_medico","respuesta_20","respuesta_50","respuesta_serologica")
for (i in respuestas){
  data[[i]] <- ifelse(data$redcap_event_name == "visita_basal_arm_1", 0, data[[i]])
}


long <- data %>%
  select(
    id,                      
    Event=redcap_event_name,       
    anti_dsDNA=valor_antids_dna,
    CRP=pcr,
    sledai_basal,
    sledai_calculado,
    SLEDAS=sledas,
    PGA=pga_medico,
    PRA=respuesta_criterio_medico, #PRA=physician response assessment
    Response20=respuesta_20,
    Response50=respuesta_50,
    Serological_response=respuesta_serologica,
    remision_doris2021,      
    remision_doris2021_seg,
    lldas,
    lldas_seg,
    numero_brotes,
    numero_brotes_seg,
    numero_fame_sc_previos,
    FAMEsc_total_3m,
    cortis,
    cortis_seg,
    dosis_cortis,
    dosis_cortis_seg
    ) %>%
  mutate(                   
    SLEDAI=coalesce(sledai_basal,sledai_calculado),
    DORIS=coalesce(remision_doris2021,remision_doris2021_seg),
    LLDAS=coalesce(lldas,lldas_seg),
    Flares=coalesce(numero_brotes,numero_brotes_seg),
    csDMARDs=coalesce(numero_fame_sc_previos,FAMEsc_total_3m),
    Corticosteroids=coalesce(cortis,cortis_seg),
    Corticosteroids_dose=coalesce(dosis_cortis,dosis_cortis_seg)
  ) %>%
  select(id,Event,anti_dsDNA,CRP,SLEDAS,PGA,SLEDAI,DORIS,LLDAS,Flares,csDMARDs,Corticosteroids,Corticosteroids_dose,PRA,Response20,
         Response50,Serological_response) 


## Setting factors
long$Event = factor(long$Event,c("visita_basal_arm_1","visita_3_meses_arm_1","visita_6_meses_arm_1"),c("Baseline","3 months","6 months"))
data$redcap_event_name = factor(data$redcap_event_name,c("visita_basal_arm_1","visita_3_meses_arm_1","visita_6_meses_arm_1"),c("Baseline","3 months","6 months"))

factors<-c("DORIS","LLDAS","Corticosteroids","PRA","Response20",
         "Response50","Serological_response")

for (i in factors){
  long[,i]<-factor(long[,i],c("0","1"),c("No","Yes"))
}

```


<br>

## 1. Descriptivos

<br>

### 1.1. Pérdida de seguimiento

<br>

Numero de pacientes en cada tiempo:

```{r}
long %>%
  group_by(Event) %>%                 
  summarise(
    num_patients = n_distinct(id)     
  )
```

<br>



```{r}
long3t <- long %>%
  group_by(id) %>%                             
  filter(n_distinct(Event) == 3) %>%             
  ungroup() %>%                                  
  as.data.frame(.)                               
```

```{r}
long3t %>%
  group_by(Event) %>%                             
  summarise(across(-id, ~ sum(is.na(.)), .names = "{col}")) 
```

<br>

### 1.2. Distribuciones de las variables

<br>

```{r,results='hide'}
str(long3t)
describe(long3t) #Eliminar punto 2025UI en anti-dsDNA
long3t$anti_dsDNA[long3t$anti_dsDNA>2000]<-NA
```


```{r,fig.dim=c(10,9)}

numericas<-names(Filter(function(x) is.numeric(x) || is.integer(x), long3t))
numericas <- c(numericas, "Event")

ggplot(melt(long3t[, numericas]), aes(x = value, fill = as.factor(Event))) +
  geom_histogram(aes(y = ..density..), color = "black", bins = 30, alpha = 0.5, position = "identity") +  
  geom_density(color = "black", size = 0.7, aes(group = Event)) +  
  facet_wrap(~variable, scales = "free") + 
  scale_fill_manual(values = c("red", "blue", "green")) + 
  labs(x = "", y = "Density", fill = "Evento")+
  theme(legend.position = "top")


```

<br>

## 2. Análisis longitudinal

<br>

- Existen 2 tipos de variables a analizar: variables numéricas continuas y discretas con una distribución alejada de la normalidad y variables categóricas binarias.  
- El análisis estadístico se realizará con tests estadísticos tradicionales para muestras pareadas no paramétricos y pruebas posthoc. Para las variables numéricas tanto continuas como discretas se usará un Test de Friedman (alternativa no paramétrica al ANOVA de medidas repetidas) con el ajuste del pvalor por el método de Holm. Para las variables binarias de usará un Cochran´s Q test y posteriormente una comparación múltiple con McNemar's Chi-squared Test con el método de Bonferroni.
- Para cada variables, se seleccionarán para el análisis SOLO LOS PACIENTES CON OBSERVACIONES COMPLETAS EN LOS 3 TIEMPOS.  

<br>

```{r}
wide3t <- long3t %>%           
  pivot_wider(
    names_from = Event,            
    values_from = -c(id, Event)  
  )
```

```{r}

# Definir función que calcule estadísticos para los 3 tiempos en variables continuas en df wide
continuas_stats <- function(df, id_col, time_var1, time_var2, time_var3) {
  
 
  df %>%
    select(!!id_col, !!time_var1, !!time_var2, !!time_var3) %>%
    filter(complete.cases(.)) %>%
    summarise(
      N_1 = sum(!is.na(!!sym(time_var1))),
      Mean_1 = mean(!!sym(time_var1)),
      Median_1 = median(!!sym(time_var1)),
      SD_1 = sd(!!sym(time_var1)),
      IQR_1 = IQR(!!sym(time_var1)),
      
      N_2 = sum(!is.na(!!sym(time_var2))),
      Mean_2 = mean(!!sym(time_var2)),
      Median_2 = median(!!sym(time_var2)),
      SD_2 = sd(!!sym(time_var2)),
      IQR_2 = IQR(!!sym(time_var2)),
      
      N_3 = sum(!is.na(!!sym(time_var3))),
      Mean_3 = mean(!!sym(time_var3)),
      Median_3 = median(!!sym(time_var3)),
      SD_3 = sd(!!sym(time_var3)),
      IQR_3 = IQR(!!sym(time_var3))
    ) %>%
    
    pivot_longer(cols = everything(), 
                 names_to = c("Statistic", "Time"), 
                 names_pattern = "(.*)_(.*)") %>%
    
    pivot_wider(names_from = Time, values_from = value) %>%
    rename(Baseline = `1`, `3months` = `2`, `6months` = `3`) %>%
    mutate(across(where(is.numeric), round, digits = 1)) 
}


```


### 2.1. Índices de actividad {.tabset}

<br>

#### SLEDAI

<br>

```{r}
continuas_stats(wide3t, "id", "SLEDAI_Baseline", "SLEDAI_3 months", "SLEDAI_6 months")
```

<br>
 

```{r}
temp<- wide3t %>%
    select(id,SLEDAI_Baseline,`SLEDAI_3 months`,`SLEDAI_6 months`) %>%
    filter(complete.cases(.))%>% 
  pivot_longer(
    cols = c(SLEDAI_Baseline,`SLEDAI_3 months`,`SLEDAI_6 months`),
    names_to = "Event",  # Nueva columna con los nombres originales
    values_to = "SLEDAI"  # Nueva columna con los valores
  ) %>%
  # Limpiar los nombres de los eventos para mayor consistencia
  mutate(Event = case_when(
    Event == "SLEDAI_Baseline" ~ "Baseline",
    Event == "SLEDAI_3 months" ~ "3 months",
    Event == "SLEDAI_6 months" ~ "6 months",
    TRUE ~ Event
  ))

friedman.test(y=temp$SLEDAI, groups=temp$Event, blocks=temp$id)
friedmanmc(y=temp$SLEDAI, groups=temp$Event, blocks=temp$id) 
```



<br>

```{r, fig.dim=c(8,5)}
ggpaired(temp, x = "Event", y = "SLEDAI",id="id",
         ylab = "SLEDAI", xlab = "",color="black",ggtheme=theme_gray(),point.size=2,line.color = "id",line.size = 0.7)+
  theme(legend.position = "none")
```


#### SLE-DAS

<br>

```{r}
continuas_stats(wide3t, "id", "SLEDAS_Baseline", "SLEDAS_3 months", "SLEDAS_6 months")
```



<br>

```{r}
temp<- wide3t %>%
    select(id,SLEDAS_Baseline,`SLEDAS_3 months`,`SLEDAS_6 months`) %>%
    filter(complete.cases(.))%>% 
  pivot_longer(
    cols = c(SLEDAS_Baseline, `SLEDAS_3 months`, `SLEDAS_6 months`),
    names_to = "Event",  # Nueva columna con los nombres originales
    values_to = "SLEDAS"  # Nueva columna con los valores
  ) %>%
  mutate(Event = case_when(
    Event == "SLEDAS_Baseline" ~ "Baseline",
    Event == "SLEDAS_3 months" ~ "3 months",
    Event == "SLEDAS_6 months" ~ "6 months",
    TRUE ~ Event
  ))

friedman.test(y=temp$SLEDAS, groups=temp$Event, blocks=temp$id)
friedmanmc(y=temp$SLEDAS, groups=temp$Event, blocks=temp$id)  
```


<br>

```{r, fig.dim=c(8,5)}
ggpaired(temp, x = "Event", y = "SLEDAS",id="id",
         ylab = "SLE-DAS", xlab = "",color="black",ggtheme=theme_gray(),point.size=2,line.color = "id",line.size = 0.7)+
  theme(legend.position = "none")
```

<br>

#### VGM

<br>

```{r}
continuas_stats(wide3t, "id", "PGA_Baseline", "PGA_3 months", "PGA_6 months")
```


<br>

```{r}
temp<- wide3t %>%
    select(id,PGA_Baseline,`PGA_3 months`,`PGA_6 months`) %>%
    filter(complete.cases(.))%>% 
  pivot_longer(
    cols = c(PGA_Baseline, `PGA_3 months`, `PGA_6 months`),
    names_to = "Event",  # Nueva columna con los nombres originales
    values_to = "PGA"  # Nueva columna con los valores
  ) %>%
  mutate(Event = case_when(
    Event == "PGA_Baseline" ~ "Baseline",
    Event == "PGA_3 months" ~ "3 months",
    Event == "PGA_6 months" ~ "6 months",
    TRUE ~ Event
  ))

friedman.test(y=temp$PGA, groups=temp$Event, blocks=temp$id)
friedmanmc(y=temp$PGA, groups=temp$Event, blocks=temp$id)  
```



<br>

```{r, fig.dim=c(8,5)}
ggpaired(temp, x = "Event", y = "PGA",id="id",
         ylab = "PGA", xlab = "",color="black",ggtheme=theme_gray(),point.size=2,line.color = "id",line.size = 0.7)+
  theme(legend.position = "none")
```

<br>

#### SLICC



<br>

```{r}
temp<-data %>%
  select(id,Event=redcap_event_name,slicc_previo,slicc_calculado) %>%
  mutate(SLICC=coalesce(slicc_previo,slicc_calculado)) %>%
  select(id,Event,SLICC) %>%
  pivot_wider(
    names_from = Event,            
    values_from = SLICC  
  ) %>%
  select(-`3 months`)%>%
  filter(complete.cases(.))
```

```{r}

continuas_stats_two <- function(df, id_col, time_var1, time_var2) {
  
  df %>%
    select(!!id_col, !!time_var1, !!time_var2) %>%
    filter(complete.cases(.)) %>%
    summarise(
      N_1 = sum(!is.na(!!sym(time_var1))),
      Mean_1 = mean(!!sym(time_var1)),
      Median_1 = median(!!sym(time_var1)),
      SD_1 = sd(!!sym(time_var1)),
      IQR_1 = IQR(!!sym(time_var1)),
      
      N_2 = sum(!is.na(!!sym(time_var2))),
      Mean_2 = mean(!!sym(time_var2)),
      Median_2 = median(!!sym(time_var2)),
      SD_2 = sd(!!sym(time_var2)),
      IQR_2 = IQR(!!sym(time_var2))
    ) %>%
    
    pivot_longer(cols = everything(), 
                 names_to = c("Statistic", "Time"), 
                 names_pattern = "(.*)_(.*)") %>%
    pivot_wider(names_from = Time, values_from = value) %>%
    rename(Baseline = `1`, `6 months` = `2`) %>%
    mutate(across(where(is.numeric), round, digits = 1))
}

```


```{r}
continuas_stats_two(temp, "id","Baseline","6 months")
```

<br>

```{r, fig.dim=c(4,3)}
temp<- temp %>% pivot_longer(
    cols = c(Baseline,`6 months`),
    names_to = "Event", 
    values_to = "SLICC"  
  )

ggplot(temp,aes(x=SLICC))+ geom_histogram(aes(y = ..density..),fill="grey", color="black") + geom_density(color="blue", size=0.7)
```



<br>

```{r}
temp  %>%
  sign_test(SLICC ~ Event)
```



<br>


```{r, fig.dim=c(8,5)}
ggpaired(temp, x = "Event", y = "SLICC",id="id",
         ylab = "SLICC", xlab = "",color="black",ggtheme=theme_gray(),point.size=2,line.color = "id",line.size = 0.7)+
  theme(legend.position = "none")
```

<br>


### 2.2. Marcadores analíticos de actividad {.tabset}

<br>

#### Anti-dsDNA

<br>

```{r}
continuas_stats(wide3t, "id", "anti_dsDNA_Baseline", "anti_dsDNA_3 months", "anti_dsDNA_6 months")
```


<br>

```{r}
temp<- wide3t %>%
    select(id,anti_dsDNA_Baseline,`anti_dsDNA_3 months`,`anti_dsDNA_6 months`) %>%
    filter(complete.cases(.))%>% 
  pivot_longer(
    cols = c(anti_dsDNA_Baseline, `anti_dsDNA_3 months`, `anti_dsDNA_6 months`),
    names_to = "Event",  
    values_to = "anti_dsDNA" 
  ) %>%
 
  mutate(Event = case_when(
    Event == "anti_dsDNA_Baseline" ~ "Baseline",
    Event == "anti_dsDNA_3 months" ~ "3 months", 
    Event == "anti_dsDNA_6 months" ~ "6 months",
    TRUE ~ Event
  ))

friedman.test(y=temp$anti_dsDNA, groups=temp$Event, blocks=temp$id)
friedmanmc(y=temp$anti_dsDNA, groups=temp$Event, blocks=temp$id)  
```



<br>

#### PCR

<br>

```{r}
continuas_stats(wide3t, "id", "CRP_Baseline", "CRP_3 months", "CRP_6 months")
```



<br>

```{r}
temp<- wide3t %>%
    select(id,CRP_Baseline,`CRP_3 months`,`CRP_6 months`) %>%
    filter(complete.cases(.))%>% 
  pivot_longer(
    cols = c(CRP_Baseline, `CRP_3 months`, `CRP_6 months`),
    names_to = "Event",  # Nueva columna con los nombres originales
    values_to = "CRP"  # Nueva columna con los valores
  ) %>%
  # Limpiar los nombres de los eventos para mayor consistencia
  mutate(Event = case_when(
    Event == "CRP_Baseline" ~ "Baseline",
    Event == "CRP_3 months" ~ "3 months", 
    Event == "CRP_6 months" ~ "6 months",
    TRUE ~ Event
  ))

friedman.test(y=temp$CRP, groups=temp$Event, blocks=temp$id)
friedmanmc(y=temp$CRP, groups=temp$Event, blocks=temp$id)  
```



<br>

### 2.3. Índices de remisión {.tabset}

<br>


```{r}

binarias_stats <- function(df, id_col, time_var1, time_var2, time_var3) {
  df %>%
    select(!!id_col, !!time_var1, !!time_var2, !!time_var3) %>%
    filter(complete.cases(.)) %>%
    pivot_longer(cols = c(!!sym(time_var1), !!sym(time_var2), !!sym(time_var3)),
                 names_to = "Time", values_to = "Category") %>%
    group_by(Time, Category) %>%
    summarise(
      N = n(), 
      .groups = "drop_last"
    ) %>%

    group_by(Time) %>%
    mutate(
      FR = round(N / sum(N) * 100, 2)  
    ) %>%
    ungroup() %>%
    pivot_wider(names_from = Time, values_from = c(N, FR)) %>%
    select(Category, starts_with("N"), starts_with("FR"))
}



```


#### DORIS


<br>

```{r}

binarias_stats(wide3t,"id","DORIS_Baseline","DORIS_3 months","DORIS_6 months")
```

<br>

```{r}
temp<- wide3t %>%
    select(id,DORIS_Baseline,`DORIS_3 months`,`DORIS_6 months`) %>%
    filter(complete.cases(.))%>% 
  pivot_longer(
    cols = c(DORIS_Baseline, `DORIS_3 months`, `DORIS_6 months`),
    names_to = "Event",  
    values_to = "DORIS"  
  ) %>%
  mutate(Event = case_when(
    Event == "DORIS_Baseline" ~ "Baseline",
    Event == "DORIS_3 months" ~ "3 months", 
    Event == "DORIS_6 months" ~ "6 months",
    TRUE ~ Event
  ))

cochran_qtest(DORIS ~ Event | id, data = temp)
pairwise_mcnemar_test(DORIS ~ Event | id, data = temp)
```



<br>

```{r}
doris_pct <- temp %>%
  mutate(Event = factor(Event, levels = c("Baseline", "3 months", "6 months"))) %>%
  group_by(Event, DORIS) %>%
  summarise(count = n(), .groups = "drop") %>%
  group_by(Event) %>%
  mutate(percentage = count / sum(count) * 100)

ggplot(doris_pct, aes(x = Event, y = count, fill = DORIS)) +
  geom_bar(stat = "identity", position = "stack",width=0.7) +  
  geom_text(
    aes(label = paste0(round(percentage, 1), "%")),
    position = position_stack(vjust = 0.5),  
    color = "black", size = 4             
  ) +
  labs(x = "Event", y = "Count", fill = "DORIS") +
  theme_gray()

```


<br>

#### LLDAS

<br>


```{r}

binarias_stats(wide3t,"id","LLDAS_Baseline","LLDAS_3 months","LLDAS_6 months")
```

<br>

```{r}
temp<- wide3t %>%
    select(id,LLDAS_Baseline,`LLDAS_3 months`,`LLDAS_6 months`) %>%
    filter(complete.cases(.))%>% 
  pivot_longer(
    cols = c(LLDAS_Baseline, `LLDAS_3 months`, `LLDAS_6 months`),
    names_to = "Event",  
    values_to = "LLDAS"  
  ) %>%

  mutate(Event = case_when(
    Event == "LLDAS_Baseline" ~ "Baseline",
    Event == "LLDAS_3 months" ~ "3 months", 
    Event == "LLDAS_6 months" ~ "6 months",
    TRUE ~ Event
  ))

cochran_qtest(LLDAS ~ Event | id, data = temp)
pairwise_mcnemar_test(LLDAS ~ Event | id, data = temp)
```



<br>

```{r}
LLDAS_pct <- temp %>%
  mutate(Event = factor(Event, levels = c("Baseline", "3 months", "6 months"))) %>%
  group_by(Event, LLDAS) %>%
  summarise(count = n(), .groups = "drop") %>%
  group_by(Event) %>%
  mutate(percentage = count / sum(count) * 100)

ggplot(LLDAS_pct, aes(x = Event, y = count, fill = LLDAS)) +
  geom_bar(stat = "identity", position = "stack",width=0.7) +  
  geom_text(
    aes(label = paste0(round(percentage, 1), "%")),
    position = position_stack(vjust = 0.5),  
    color = "black", size = 4              
  ) +
  labs(x = "Event", y = "Count", fill = "LLDAS") +
  theme_gray()

```


<br>

### 2.4. Tratamiento {.tabset}

<br>

#### Cortis Si[path]

<br>

<br>

```{r}

binarias_stats(wide3t,"id","Corticosteroids_Baseline","Corticosteroids_3 months","Corticosteroids_6 months")
```

<br>

```{r}
temp<- wide3t %>%
    select(id,Corticosteroids_Baseline,`Corticosteroids_3 months`,`Corticosteroids_6 months`) %>%
    filter(complete.cases(.))%>% 
  pivot_longer(
    cols = c(Corticosteroids_Baseline, `Corticosteroids_3 months`, `Corticosteroids_6 months`),
    names_to = "Event", 
    values_to = "Corticosteroids"  
  ) %>%
 
  mutate(Event = case_when(
    Event == "Corticosteroids_Baseline" ~ "Baseline",
    Event == "Corticosteroids_3 months" ~ "3 months", 
    Event == "Corticosteroids_6 months" ~ "6 months",
    TRUE ~ Event
  ))

cochran_qtest(Corticosteroids ~ Event | id, data = temp)
pairwise_mcnemar_test(Corticosteroids ~ Event | id, data = temp)
```



<br>

```{r}
Corticosteroids_pct <- temp %>%
  mutate(Event = factor(Event, levels = c("Baseline", "3 months", "6 months"))) %>%
  group_by(Event, Corticosteroids) %>%
  summarise(count = n(), .groups = "drop") %>%
  group_by(Event) %>%
  mutate(percentage = count / sum(count) * 100)

ggplot(Corticosteroids_pct, aes(x = Event, y = count, fill = Corticosteroids)) +
  geom_bar(stat = "identity", position = "stack",width=0.7) + 
  geom_text(
    aes(label = paste0(round(percentage, 1), "%")),
    position = position_stack(vjust = 0.5),  
    color = "black", size = 4             
  ) +
  labs(x = "Event", y = "Count", fill = "Corticosteroids") +
  theme_gray()

```


<br>

#### Dosis de cortis

<br>

<br>

```{r}
continuas_stats(wide3t, "id", "Corticosteroids_dose_Baseline", "Corticosteroids_dose_3 months", "Corticosteroids_dose_6 months")
```

<br>

```{r}
temp<- wide3t %>%
    select(id,Corticosteroids_dose_Baseline,`Corticosteroids_dose_3 months`,`Corticosteroids_dose_6 months`) %>%
    filter(complete.cases(.))%>% 
  pivot_longer(
    cols = c(Corticosteroids_dose_Baseline,`Corticosteroids_dose_3 months`,`Corticosteroids_dose_6 months`),
    names_to = "Event", 
    values_to = "Corticosteroids_dose"  
  ) %>%
 
  mutate(Event = case_when(
    Event == "Corticosteroids_dose_Baseline" ~ "Baseline",
    Event == "Corticosteroids_dose_3 months" ~ "3 months",
    Event == "Corticosteroids_dose_6 months" ~ "6 months",
    TRUE ~ Event
  ))

friedman.test(y=temp$Corticosteroids_dose, groups=temp$Event, blocks=temp$id)
friedmanmc(y=temp$Corticosteroids_dose, groups=temp$Event, blocks=temp$id) 
```



<br>

#### FAMEsc 

<br>

```{r}
continuas_stats(wide3t, "id", "csDMARDs_Baseline", "csDMARDs_3 months", "csDMARDs_6 months")
```

<br>

```{r}
temp<- wide3t %>%
    select(id,csDMARDs_Baseline,`csDMARDs_3 months`,`csDMARDs_6 months`) %>%
    filter(complete.cases(.))%>% 
  pivot_longer(
    cols = c(csDMARDs_Baseline,`csDMARDs_3 months`,`csDMARDs_6 months`),
    names_to = "Event",  
    values_to = "csDMARDs"  
  ) %>%
 
  mutate(Event = case_when(
    Event == "csDMARDs_Baseline" ~ "Baseline",
    Event == "csDMARDs_3 months" ~ "3 months",
    Event == "csDMARDs_6 months" ~ "6 months",
    TRUE ~ Event
  ))

friedman.test(y=temp$csDMARDs, groups=temp$Event, blocks=temp$id)
friedmanmc(y=temp$csDMARDs, groups=temp$Event, blocks=temp$id) 
```



<br>

```{r, fig.dim=c(8,5)}
ggpaired(temp, x = "Event", y = "csDMARDs",id="id",
         ylab = "Number of csDMARDs", xlab = "",color="black",ggtheme=theme_gray(),point.size=2,line.color = "id",line.size = 0.7)+
  theme(legend.position = "none")
```


### 2.5. Brotes y respuesta {.tabset}

<br>

#### Número de Brotes

<br>

<br>

```{r}
continuas_stats(wide3t, "id", "Flares_Baseline", "Flares_3 months", "Flares_6 months")
```

<br>

```{r}
temp<- wide3t %>%
    select(id,Flares_Baseline,`Flares_3 months`,`Flares_6 months`) %>%
    filter(complete.cases(.))%>% 
  pivot_longer(
    cols = c(Flares_Baseline,`Flares_3 months`,`Flares_6 months`),
    names_to = "Event", 
    values_to = "Flares"  
  ) %>%
  
  mutate(Event = case_when(
    Event == "Flares_Baseline" ~ "Baseline",
    Event == "Flares_3 months" ~ "3 months",
    Event == "Flares_6 months" ~ "6 months",
    TRUE ~ Event
  ))

friedman.test(y=temp$Flares, groups=temp$Event, blocks=temp$id)
friedmanmc(y=temp$Flares, groups=temp$Event, blocks=temp$id) 
```

<br>

```{r, fig.dim=c(8,5)}
ggpaired(temp, x = "Event", y = "Flares",id="id",
         ylab = "Number of flares", xlab = "",color="black",ggtheme=theme_gray(),point.size=2,line.color = "id",line.size = 0.7)+
  theme(legend.position = "none")
```


<br>

#### Respuesta de criterio médico (PRA)



<br>

```{r}

binarias_stats(wide3t,"id","PRA_Baseline","PRA_3 months","PRA_6 months")
```

<br>

```{r}
temp<- wide3t %>%
    select(id,PRA_Baseline,`PRA_3 months`,`PRA_6 months`) %>%
    filter(complete.cases(.))%>% 
  pivot_longer(
    cols = c(PRA_Baseline, `PRA_3 months`, `PRA_6 months`),
    names_to = "Event",  
    values_to = "PRA"  
  ) %>%
 
  mutate(Event = case_when(
    Event == "PRA_Baseline" ~ "Baseline",
    Event == "PRA_3 months" ~ "3 months", 
    Event == "PRA_6 months" ~ "6 months",
    TRUE ~ Event
  ))

cochran_qtest(PRA ~ Event | id, data = temp)
pairwise_mcnemar_test(PRA ~ Event | id, data = temp)
```



<br>

```{r}
PRA_pct <- temp %>%
  mutate(Event = factor(Event, levels = c("Baseline", "3 months", "6 months"))) %>%
  group_by(Event, PRA) %>%
  summarise(count = n(), .groups = "drop") %>%
  group_by(Event) %>%
  mutate(percentage = count / sum(count) * 100)

ggplot(PRA_pct, aes(x = Event, y = count, fill = PRA)) +
  geom_bar(stat = "identity", position = "stack",width=0.7) +  
  geom_text(
    aes(label = paste0(round(percentage, 1), "%")),
    position = position_stack(vjust = 0.5),  
    color = "black", size = 4              
  ) +
  labs(x = "Event", y = "Count", fill = "PRA") +
  theme_gray()

```


<br>

#### Respuesta 20%

<br>

<br>

```{r}

binarias_stats(wide3t,"id","Response20_Baseline","Response20_3 months","Response20_6 months")
```

<br>

```{r}
temp<- wide3t %>%
    select(id,Response20_Baseline,`Response20_3 months`,`Response20_6 months`) %>%
    filter(complete.cases(.))%>% 
  pivot_longer(
    cols = c(Response20_Baseline, `Response20_3 months`, `Response20_6 months`),
    names_to = "Event",  
    values_to = "Response20"  
  ) %>%
 
  mutate(Event = case_when(
    Event == "Response20_Baseline" ~ "Baseline",
    Event == "Response20_3 months" ~ "3 months", 
    Event == "Response20_6 months" ~ "6 months",
    TRUE ~ Event
  ))

cochran_qtest(Response20 ~ Event | id, data = temp)
pairwise_mcnemar_test(Response20 ~ Event | id, data = temp)
```


<br>

```{r}
Response20_pct <- temp %>%
  mutate(Event = factor(Event, levels = c("Baseline", "3 months", "6 months"))) %>%
  group_by(Event, Response20) %>%
  summarise(count = n(), .groups = "drop") %>%
  group_by(Event) %>%
  mutate(percentage = count / sum(count) * 100)

ggplot(Response20_pct, aes(x = Event, y = count, fill = Response20)) +
  geom_bar(stat = "identity", position = "stack",width=0.7) +  
  geom_text(
    aes(label = paste0(round(percentage, 1), "%")),
    position = position_stack(vjust = 0.5),  
    color = "black", size = 4              
  ) +
  labs(x = "Event", y = "Count", fill = "Response 20%") +
  theme_gray()

```


<br>

#### Respuesta 50%

<br>

<br>

```{r}

binarias_stats(wide3t,"id","Response50_Baseline","Response50_3 months","Response50_6 months")
```

<br>

```{r}
temp<- wide3t %>%
    select(id,Response50_Baseline,`Response50_3 months`,`Response50_6 months`) %>%
    filter(complete.cases(.))%>% 
  pivot_longer(
    cols = c(Response50_Baseline, `Response50_3 months`, `Response50_6 months`),
    names_to = "Event",  
    values_to = "Response50"  
  ) %>%
  
  mutate(Event = case_when(
    Event == "Response50_Baseline" ~ "Baseline",
    Event == "Response50_3 months" ~ "3 months", 
    Event == "Response50_6 months" ~ "6 months",
    TRUE ~ Event
  ))

cochran_qtest(Response50 ~ Event | id, data = temp)
pairwise_mcnemar_test(Response50 ~ Event | id, data = temp)
```


<br>

```{r}
Response50_pct <- temp %>%
  mutate(Event = factor(Event, levels = c("Baseline", "3 months", "6 months"))) %>%
  group_by(Event, Response50) %>%
  summarise(count = n(), .groups = "drop") %>%
  group_by(Event) %>%
  mutate(percentage = count / sum(count) * 100)

ggplot(Response50_pct, aes(x = Event, y = count, fill = Response50)) +
  geom_bar(stat = "identity", position = "stack",width=0.7) +  
  geom_text(
    aes(label = paste0(round(percentage, 1), "%")),
    position = position_stack(vjust = 0.5),  
    color = "black", size = 4              
  ) +
  labs(x = "Event", y = "Count", fill = "Response 50%") +
  theme_gray()

```


<br>

#### Respuesta serológica

<br>

```{r}

binarias_stats(wide3t,"id","Serological_response_Baseline","Serological_response_3 months","Serological_response_6 months")
```

<br>

```{r}
temp<- wide3t %>%
    select(id,Serological_response_Baseline,`Serological_response_3 months`,`Serological_response_6 months`) %>%
    filter(complete.cases(.))%>% 
  pivot_longer(
    cols = c(Serological_response_Baseline, `Serological_response_3 months`, `Serological_response_6 months`),
    names_to = "Event",  
    values_to = "Serological_response"  
  ) %>%
  
  mutate(Event = case_when(
    Event == "Serological_response_Baseline" ~ "Baseline",
    Event == "Serological_response_3 months" ~ "3 months", 
    Event == "Serological_response_6 months" ~ "6 months",
    TRUE ~ Event
  ))

cochran_qtest(Serological_response ~ Event | id, data = temp)
pairwise_mcnemar_test(Serological_response ~ Event | id, data = temp)
```


<br>

```{r}
Serological_response_pct <- temp %>%
  mutate(Event = factor(Event, levels = c("Baseline", "3 months", "6 months"))) %>%
  group_by(Event, Serological_response) %>%
  summarise(count = n(), .groups = "drop") %>%
  group_by(Event) %>%
  mutate(percentage = count / sum(count) * 100)

ggplot(Serological_response_pct, aes(x = Event, y = count, fill = Serological_response)) +
  geom_bar(stat = "identity", position = "stack",width=0.7) +  
  geom_text(
    aes(label = paste0(round(percentage, 1), "%")),
    position = position_stack(vjust = 0.5),  
    color = "black", size = 4              
  ) +
  labs(x = "Event", y = "Count", fill = "Serological response") +
  theme_gray()

```


<br>


## 3. Análisis de seguridad {.tabset}

<br>

### Suspensión study drug

<br>

#### Global

<br>

```{r}
suspension<-data%>%
  select(id, Event=redcap_event_name,
         Discontinuation=suspension_anifro,
         `Lack of efficacy`=motivo_suspension___1,
         `Side effect`=motivo_suspension___2,
         `Non-adherence`=motivo_suspension___3,
         Other=motivo_suspension___4)

```

```{r}
suspension_global<-suspension %>%
  filter(Event != "Baseline") %>%
  group_by(id) %>%
  summarise(
    Discontinuation = sum(Discontinuation[Event %in% c("3 months", "6 months")], na.rm = TRUE),
    `Lack of efficacy` = sum(`Lack of efficacy`[Event %in% c("3 months", "6 months")], na.rm = TRUE),
    `Side effect` = sum(`Side effect`[Event %in% c("3 months", "6 months")], na.rm = TRUE),
    `Non-adherence` = sum(`Non-adherence`[Event %in% c("3 months", "6 months")], na.rm = TRUE),
    Other = sum(Other[Event %in% c("3 months", "6 months")], na.rm = TRUE)
  )
```

```{r,fig.dim=c(6,6)}

discontinuation_summary <- suspension_global %>%
  mutate(Discontinuation = ifelse(Discontinuation == 1, "Yes", "No")) %>%
  count(Discontinuation) %>%
  mutate(Percentage = n / sum(n) * 100)


ggplot(discontinuation_summary, aes(x = "", y = n, fill = Discontinuation)) +
  geom_bar(stat = "identity", width = 1, color = "white") +
  coord_polar("y", start = 0) +
  geom_label(aes(label = paste0("N=", n, "\n", round(Percentage, 1), "%")),
            position = position_stack(vjust = 0.5), size = 4,show.legend = F) +
  scale_fill_manual(values = c("Yes" = "brown2", "No" = "steelblue")) +
  labs(title = "Global Treatment Discontinuation", fill = "Discontinuation") +
  theme_void() +
  theme(plot.title = element_text(hjust = 0.5, size = 16))
```

<br>

#### A los 3 meses


```{r}
suspension_3m<-suspension %>%
  filter(Event == "3 months") %>%
  mutate(across(everything(), ~replace_na(., 0)))
```

```{r,fig.dim=c(6,6)}

discontinuation_summary <- suspension_3m %>%
  mutate(Discontinuation = ifelse(Discontinuation == 1, "Yes", "No")) %>%
  count(Discontinuation) %>%
  mutate(Percentage = n / sum(n) * 100)


ggplot(discontinuation_summary, aes(x = "", y = n, fill = Discontinuation)) +
  geom_bar(stat = "identity", width = 1, color = "white") +
  coord_polar("y", start = 0) +
  geom_label(aes(label = paste0("N=", n, "\n", round(Percentage, 1), "%")),
            position = position_stack(vjust = 0.5), size = 4,show.legend = F) +
  scale_fill_manual(values = c("Yes" = "brown2", "No" = "steelblue")) +
  labs(title = "Treatment Discontinuation at 3 months", fill = "Discontinuation") +
  theme_void() +
  theme(plot.title = element_text(hjust = 0.5, size = 16))


```


<br>

#### A los 6 meses

<br>

```{r}
suspension_6m<-suspension %>%
  filter(Event == "6 months") %>%
  mutate(across(everything(), ~replace_na(., 0)))
```

```{r,fig.dim=c(6,6)}

discontinuation_summary <- suspension_6m %>%
  mutate(Discontinuation = ifelse(Discontinuation == 1, "Yes", "No")) %>%
  count(Discontinuation) %>%
  mutate(Percentage = n / sum(n) * 100)


ggplot(discontinuation_summary, aes(x = "", y = n, fill = Discontinuation)) +
  geom_bar(stat = "identity", width = 1, color = "white") +
  coord_polar("y", start = 0) +
  geom_label(aes(label = paste0("N=", n, "\n", round(Percentage, 1), "%")),
            position = position_stack(vjust = 0.5), size = 4,show.legend = F) +
  scale_fill_manual(values = c("Yes" = "brown2", "No" = "steelblue")) +
  labs(title = "Treatment Discontinuation at 6 months", fill = "Discontinuation") +
  theme_void() +
  theme(plot.title = element_text(hjust = 0.5, size = 16))


```


<br>

#### Motivos de la suspensión global

<br>

```{r,fig.dim=c(6,6)}


reasons_summary <- suspension_global %>%
  filter(Discontinuation == 1) %>%
  summarise(
    `Lack of efficacy` = sum(`Lack of efficacy`, na.rm = TRUE),
    `Side effect` = sum(`Side effect`, na.rm = TRUE),
    `Non-adherence` = sum(`Non-adherence`, na.rm = TRUE),
    Other = sum(Other, na.rm = TRUE)
  ) %>%
  pivot_longer(cols = everything(), names_to = "Reason", values_to = "Count") %>%
  filter(Count > 0) %>%  # Eliminar categorías con Count == 0
  mutate(Percentage = Count / sum(Count) * 100) 


ggplot(reasons_summary, aes(x = "", y = Count, fill = Reason)) +
  geom_bar(stat = "identity", width = 1, color = "white") +
  coord_polar("y", start = 0) +
  geom_label(aes(
    label = paste0("N=", Count, "\n", round(Percentage, 1), "%")),
  position = position_stack(vjust = 0.5), 
  size = 4, 
  show.legend = FALSE) +  
  scale_fill_manual(values = c("Lack of efficacy" = "steelblue", 
                               "Side effect" = "tomato", 
                               "Other" = "purple")) +
  labs(title = "Reasons for Treatment Discontinuation", fill = "Reason") +
  theme_void() +
  theme(plot.title = element_text(hjust = 0.5, size = 16))


```

<br>

### Infecciones Covid o Herpeszoster

<br>

```{r}
infeccion<-data%>%
  select(id, infec_covid19_con_anifro,infeccion_herpeszoster)%>%
  na.omit(.)
```

```{r,fig.dim=c(6.6)}

# Crear una columna categórica que clasifique las infecciones
infection_status <- infeccion %>%
  mutate(Infection = case_when(
    infec_covid19_con_anifro == 1 ~ "COVID-19", 
    infeccion_herpeszoster == 1 ~ "Herpes Zoster", 
    infec_covid19_con_anifro == 0 & infeccion_herpeszoster == 0 ~ "No infection",
    TRUE ~ "No data"
  )) %>%
  count(Infection) %>%
  mutate(Percentage = n / sum(n) * 100)

# Crear el gráfico de pie
ggplot(infection_status, aes(x = "", y = n, fill = Infection)) +
  geom_bar(stat = "identity", width = 1, color = "white") +
  coord_polar("y", start = 0) +
  geom_label_repel(aes(
    label = paste0("N=", n, "\n", round(Percentage, 1), "%")),
    position = position_stack(vjust = 0.5), 
    size = 4, 
    show.legend = FALSE) +
  scale_fill_manual(values = c("COVID-19" = "steelblue", 
                               "Herpes Zoster" = "tomato", 
                               "No infection" = "chartreuse3")) +
  labs(title = "Infection Status of Patients", fill = "Infection Type") +
  theme_void() +
  theme(plot.title = element_text(hjust = 0.5, size = 16))

```
